hr-HR: Vrsta glavčine za bicikl: Kazeta; Nožna kočnica (torpedo); Disk (na vijke); Dinamo; Fiksni prijenos (fixie); Freecoaster; S unutarnjim brzinama; Valjkasta kočnica (roller); Jedna brzina s krancem; Ostalo
sl-SI: Vrsta pesta kolesa: Kaseta; Torpedo zavora; Disk (z vijaki); Dinamo; Fiksna prestava; Freecoaster; Notranje prestave; Valjčna zavora; Enoprestavni prosti tek; Drugo
vi: Loại đùm xe đạp: Cassette; Phanh đạp lùi; Đĩa (bắt ốc); Đinamô; Fixed gear; Freecoaster; Số trong; Phanh bi; Líp đơn tốc; Khác
nl: Type fietsnaaf: Cassette; Terugtraprem; Schijf (boutbevestiging); Dynamo; Fixed gear; Freecoaster; Naafversnelling; Rollerbrake; Single-speed freewheel; Anders
da: Cykeltype: Kassette; Fodbremse; Skive (bolt-on); Dynamo; Fastgear; Freecoaster; Indvendige gear; Rullebremse; Single-speed friløb; Andet
pt-PT: Tipo de cubo da bicicleta: Cassete; Travão de contrapedal; Disco (aparafusado); Dínamo; Carreto fixo; Freecoaster; Mudanças internas; Travão de rolos; Roda livre de velocidade única; Outros
pt-BR: Tipo de quadro de bicicleta: Cassete; Freio contrapedal; Disco (aparafusado); Dínamo; Roda fixa; Freecoaster; Marcha interna; Freio de rolete; Roda livre de velocidade única; Outro
fr: Type de moyeu de vélo: Cassette; Frein à rétropédalage; Disque (à boulonner); Dynamo; Pignon fixe; Freecoaster; Vitesses intégrées; Frein à rouleaux; Roue libre single-speed; Autre
cs: Typ náboje kola: Kazeta; Protišlapací brzda; Kotoučový (šroubovací); Dynamo; Pevný převod; Freecoaster; S interním řazením; Válečková brzda; Jednorychlostní volnoběžka; Jiné
ko: 자전거 허브 유형: 카세트; 코스터 브레이크; 디스크(볼트온); 다이나모; 고정 기어; 프리코스터; 내장 기어; 롤러 브레이크; 싱글스피드 프리휠; 기타
zh-TW: 自行車輪轂類型: 卡式; 倒煞; 碟煞 (鎖牙); 發電花鼓; 死飛/固定齒輪; 離合花鼓; 內變速; 羅拉煞車; 單速活飛輪; 其他
th: ประเภทดุมล้อจักรยาน: สวม; โคสเตอร์เบรก; ดิสก์ (ยึดน็อต); ไดนาโม; ฟิกซ์เกียร์; ฟรีโคสเตอร์; เกียร์ดุม; โรลเลอร์เบรก; ซิงเกิลสปีดฟรีวีล; อื่นๆ
tr: Bisiklet göbeği tipi: Kaset; Kontra pedal fren; Disk (cıvatalı); Dinamo; Sabit vites; Freecoaster; Göbekten vitesli; Makaralı fren; Tek vitesli serbest tekerlek; Diğer
sv: Typ av cykelnav: Kassett; Fotbroms; Skiva (bult); Dynamo; Fast nav (fixed gear); Freecoaster; Inbyggda växlar; Rullbroms; Single-speed frihjul; Övrigt
lt-LT: Dviračių stebulės tipas: Kasetė; Kojinis stabdys; Diskinė (prisukama); Dinama; Fiksuotos pavaros; „Freecoaster“ tipo; Vidinės pavaros; Ritininis stabdys; Vienos pavaros su laisva eiga; Kita
pl: Typ piasty rowerowej: Na kasetę; Z hamulcem torpedo; Pod tarczę (na śruby); Z dynamem; Ostre koło; Freecoaster; Z biegami w piaście; Rolkowy hamulec bębnowy; Wolnobieg jednorzędowy; Inne
sk-SK: Typ náboja bicykla: Kazetový; Torpédo (protišliapací); Kotúčový (na skrutky); S dynamom; Pevný prevod (furtšlap); Freecoaster; S interným radením; S valčekovou brzdou; Jednorýchlostná voľnobežka; Iný
el: Τύπος πλήμνης ποδηλάτου: Κασέτα; Φρένο κόντρα; Δίσκου (με βίδες); Δυναμό; Fixed gear; Freecoaster; Εσωτερικών ταχυτήτων; Roller brake; Ελεύθερο (Μονοτάχυτο); Άλλο
zh-CN: 自行车轮毂类型: 卡式; 倒刹; 碟刹（螺栓固定）; 发电花鼓; 死飞; 滑行倒刹; 内变速; 罗拉刹车; 单速飞轮; 其他
nb: Type sykkelnav: Kassett; Navbrems; Skive (bolt-on); Dynamo; Fastgir; Freecoaster; Innvendig gir; Rullebrems; Singlespeed-frihjul; Annet
bg-BG: Тип главина за велосипед: На касета; С контра; За диск (с болтове); С динамо; С фиксирана предавка; Фрикостър; С вътрешни скорости; За ролкова спирачка; Едноскоростен свободен венец; Други
ja: 自転車ハブタイプ: カセット; コースターブレーキ; ディスク (ボルトオン); ダイナモ; 固定ギア; フリーコースター; 内装ギア; ローラーブレーキ; シングルスピードフリーホイール; その他
ro-RO: Tipul butucului de bicicletă: Casetă; Frână la pedală (torpedou); Disc (prindere în șuruburi); Dinam; Pinion fix; Freecoaster; Cu viteze integrate; Frână pe role; Pinion liber (single-speed); Altele
es: Tipo de buje de bicicleta: Casete; Freno contrapedal; Disco (atornillable); Dinamo; Piñón fijo; Freecoaster; Cambios internos; Freno de rodillo; Rueda libre de una sola velocidad; Otro
ru: Тип велосипедной втулки: Кассетная; Ножной тормоз; Дисковая (на болтах); Динамо-втулка; Фиксированная передача; Фрикостер; Планетарная; Роллерный тормоз; Односкоростная (с трещоткой); Другое
en: Bicycle hub type: Cassette; Coaster brake; Disc (bolt-on); Dynamo; Fixed gear; Freecoaster; Internally geared; Roller brake; Single-speed freewheel; Other
hu: Kerékpáragy típusa: Kazettás; Kontrafékes; Tárcsás (csavaros); Dinamós; Örökhajtós; Freecoaster; Agyváltós; Görgős fékes; Egysebességes szabadonfutó; Egyéb
de: Fahrradnabentyp: Kassette; Rücktrittbremse; Scheibenbremse (Schraubachse); Dynamo; Fixed Gear; Freecoaster; Getriebenabe; Rollenbremse; Single-Speed-Freilauf; Sonstige
it: Tipo di mozzo per bicicletta: A cassetta; Freno a contropedale; A disco (bolt-on); Dinamo; Scatto fisso; Freecoaster; Cambio interno; Freno a rullo; Ruota libera single speed; Altro
fi: Polkupyörän navan tyyppi: Kasetti; Jalkajarru; Levy (pulttikiinnitys); Dynamo; Kiinteä välitys; Freecoaster; Napavaihteisto; Rullajarru; Yksivaihteinen vapaaratas; Muu